【裁判字號】    92,易,406
【裁判日期】    920430
【裁判案由】    傷害
【裁判全文】
臺灣彰化地方法院刑事判決                          九十二年度易字第四六號
    公  訴  人  臺灣彰化地方法院檢察署檢察官
    被      告  乙○○
右列被告等因傷害案件，經檢察官提起公訴 (九十二年度調偵字第七二號)，本院判
決如左：
    主      文
乙○○傷害人之身體，處有期徒刑貳月。如易科罰金，以參佰元折算壹日。
    事      實
一、乙○○於民國九十一年八月二十二日十七時許，在甲○○位於彰化縣芳苑鄉○○
    村○○路六號住處前，因細故與甲○○發生口角，詎竟基於傷害人身體之犯意，
    持鐵棍毆打甲○○之背部、頭部，致甲○○因此受有頭皮蓋及背部挫傷等傷害。
二、案經被害人甲○○訴由彰化縣警察局二林分局移送臺灣彰化地方法院檢察署檢察
    官偵查起訴。
    理      由
一、訊據被告乙○○矢口否認有傷害犯行，辯稱：「我到他家找他理論他要報警抓我
    賭博之事。我沒有打告訴人。告訴人每天喝酒。是他自己騎機車受傷。被害人驗
    傷報告作假，經過二、三個月才去驗傷」云云，惟查右揭事實，業據被害人甲○
    ○指訴綦詳，核與在場證人洪梅馨結證情節相符，又被害人所受傷勢並經醫師驗
    明填有診斷書在卷可稽，且依上開診斷書所載「被告主述於九十一年八月二十二
    日十七時許，在自家巷口被人打傷，八月二十三日就去求診」，並非經過二、三
    個月才去驗傷，且被告自承與被害人並無恩怨，被害人應無誣陷之理，況被告於
    九十二年三月七日於檢察官偵訊時亦自承「我是用拳頭打他（指甲○○），而非
    以鐵棍打他」等語，足見被告確有傷害之犯行，被告其後翻異前供，顯係諉卸之
    詞，不足採信。罪證明確，被告犯行洵堪認定，應予依法論科。
二、核被告所為，係犯刑法第二百七十七條第一項之傷害罪，爰審酌被告犯罪之動機
    、手段、所生損害及犯後態度及仍未和解、賠償等一切情狀，量處如主文所示之
    刑，並諭知如易科罰金之折算標準。鐵棍因未扣案，且無證據足資證明係被告所
    有之物，故不予宣告沒收。
三、據上論斷，應依刑事訴訟法第二百九十九條第一項前段，刑法第二百七十七條第
    一項、第四十一條第一項前段，罰金罰鍰提高標準條例第一條前段、第二條，判
    決如主文。
本案經檢察官楊忠誠到庭執行職務。
中     華      民      國      九十二      年    四    月    三十    日
                                    臺灣彰化地方法院刑事第三庭
                                        法      官     施  坤  樹
右正本證明與原本無異。
如不服本判決，應於判決送達後十日內向本院提出上訴狀( 須附繕本 )。
告訴人或被害人對於判決如有不服具備理由請求檢察官上訴者，其上訴期間之計算係
以檢察官收受判決正本之日期為準。
                                        法院書記官     張  國  強
中      華      民      國      九十二      年    五    月      七    日
刑法第二百七十七條
傷害人之身體或健康者，處三年以下有期徒刑，拘役或一千元以下罰金。
犯前項之罪，因而致人於死者，處無期徒刑或七年以上有期徒刑，致重傷者，處三年
以上，十年以下有期徒刑。


司法院資訊處製作；財團法人民間司法改革基金會備份。
